# 求助陈版主-关于存货准则中计提减值时对日后事项的考虑

提问人：shuibing1122 时间：2018-07-06 22:01:35
存货准则第十六条 企业确定存货的可变现净值，应当以取得的确凿证据为基础，并且考虑持有存货的目的、资产负债表日后事项的影响等因素。如何理解其中的考虑资产负债表日后事项的影响这句话？ 2010 版企业会计准则讲解中对这句话的解释 “确定存货的可变现净值，应当以取得的确凿证据为基础，并且考虑持有存货的目的，资产负债表日至财务报告批准报出日之间存货售价发生波动的，如有确凿证据表明其对资产负债表日存货已经存在的情况提供了新的或进一步的证据，则在确定存货可变现净值时应当予以考虑，否则，不应予以考虑。”这里的“资产负债表日存货已经存在的情况”又如何理解？最好能举例说明。 如 2017 年 12 月 31 日存货价格下跌了，根据当时的市场价格应计提减值准备 50 万，在出具报表日之前存货又继续下跌了 20 万，那需要调整资产负债表日计提存货跌价准备的金额到 70 万吗？若出具报表日之前存货价格又回升了，与成本相比不再跌价了，那原先提的减值准备要去掉吗？ 除我上述举的这个例子还有其它一些比较典型的案例，希望陈老师予以列举说明，方便我们对准则这个条款的理解，谢谢！

回答人：chenyiwei
这个问题要结合《企业会计准则第 29 号——资产负债表日后事项》对区分资产负债表日后调整事项和非调整事项的相关规定来理解。根据准则规定，调整事项“是指对资产负债表日已经存在的情况提供了新的或进一步证据的事项”；非调整事项“是指表明资产负债表日后发生的情况的事项”。 放到存货减值这个特定场景下，调整事项是指在资产负债表日这一特定时点上，依据该时点可获得的信息，可以合理预见到的资产负债表日后将会发生的存货市价波动，例如因存货的季节性特征（如按惯例资产负债表日后将进行清仓甩卖等）导致的资产负债表日后价格波动；非调整事项则相反，是指在资产负债表日依据当时可获得的信息无法合理预见到的期后价格波动（如因事先无法预见的重大国际经济、政治事件导致的大宗商品国际市场行情波动）。

提问人：xd860205 时间：2018-07-09 10:09:24
请教陈版，如果这样的话。期后新签订的存货销售合同，如果资产负债表日并没有预见可能性，那么也可以作为审计不调整的理由了吧？实务中往往是只要期后有签订的合同，则以此为基准调整存货的跌价准备，而没去更多考虑期后的合同在资产负债表日的预见可能性

回答人：chenyiwei
需要考虑的。如果无法预见，实务中一般基于谨慎原则，期后价格下降的考虑，期后价格上升的不考虑。